

### https://jesusbezerpa.github.io/

JesusZerpaEconomia@gmail.com

+58 414 490 44 53 / 212 325 52 75

S JesusRelacionesComerciales

in linkedin.com/in/jesús-zerpa-807646129/

https://t.me/jesusbz21

https://rpubs.com/JesusZ

https://github.com/JesusBZ

### PERFIL PROFESIONAL

Economista con experiencia en finanzas corporativas, presupuesto y control, estructura de costos, planificación financiera, amplio conocimiento de intelligence business, proyección y análisis de Estados Financieros, modelización estadística avanzada en lenguaje R, análisis de estrategias, manejo de econometría espacial en análisis de entorno económico, desarrollo de herramientas financieras y Evaluación de Proyectos.

### **SOFTWARE / OFIMÁTICA**

Business Intelligence  $\star$   $\star$   $\star$   $\star$   $\star$   $\star$   $\star$  R studio  $\star$   $\star$   $\star$   $\star$   $\star$   $\star$   $\star$  Rmarkdown  $\star$   $\star$   $\star$   $\star$   $\star$   $\star$   $\star$  Excel  $\star$   $\star$   $\star$   $\star$   $\star$   $\star$   $\star$  Econometría  $\star$   $\star$   $\star$   $\star$   $\star$ 

### **HABILIDADES**

Inteligencia Empresarial

Modelos de Negocio

Escenarios SIG

Control de Áreas Estratégicas

## JESÚS ZERPA

### **ECONOMISTA**

### **EXPERIENCIA PROFESIONAL**

De Ago. 2019
Actualidad

### 2019 CONSULTOR DE FINANZAS ad Freelance / Online / Teletrabajo

Apoyo remoto en el desarrollo de escenarios financieros y comerciales de proyectos online. Asistencia en la implementación de los sistemas operativos y aplicaciones estadísticas Rstudio Server. Estudio de investigación de mercados emergentes para proyectos multimedia y online. Aplicación de modelos estadísticos y machine learning para análisis de tráfico online. Gestión de Proyectos Digitales.

De mar. 2018 a Jul. 2019 (Caracas-Venezuela) GRUPO MISTRAL Farmahorro | Farvenca | Pharsana | Sanifarma | Ampofrasca | Proyectos Pet | Jomadus | Planificador Corporativo de Finanzas

Planificar la formulación diseño y control de procesos de gestión financiera a nivel corporativo, tipos de riesgos, alineación de cambios organizacionales, evolución de proyectos en el entorno macroeconómico, modelización financiera y business intelligence.

De nov. 2016 a oct. 2017 (Caracas-Venezuela

Control

SUMINISTROS MÉDICOS MULTIMÉDICA | Todo Médico | Quality Care | Grupo Alquimed Coordinador Corporativo de Presupuesto y

Elaboración del Presupuesto Anual; seguimiento presupuestario, elaboración y diseño de centros de costos, elaboración de ratios económicos-financieros y de gestión. Control presupuestario, revisión y análisis de estados financieros, revisión y corrección de cierre contable mensual. Diseño y elaboración de cuadro de mando integral, formulación y evaluación de proyectos.

De nov. 2012 a ene. 2014 (Caracas-Venezuela

2012 **CG SECURITY GROUP** | Segutronic | CG Protector | 2014 Multinet |

### Especialista Senior de Presupuesto - Obras

Elaboración del presupuesto del proyecto, clasificación de cuentas, evolución del presupuesto en tablas dinámicas e interpretación de las gráficas de los indicadores financieros presupuestados. Planificación y aplicación de lineamientos de la gestión administrativa y financiera de la empresa. Manejo del software Everest. Estructura de costos, procesamiento, análisis y evaluación de la información a fin de garantizar la gestión presupuestaria óptima.

### **OBJETIVO PROFESIONAL**

"Ofrecer asesoría adaptada y actualizada en la implementación de soluciones enfocadas en aumentar la rentabilidad y eficiencia de empresas optimizando el uso de sus recursos."

### **OBJETIVOS ESPECÍFICOS**

- Proporcionar herramientas de análisis avanzado de negocios para optimizar resultados operativos y de rentabilidad.
- Asistir y participar en la conducción de una empresa desde sus áreas estratégicas y orientarlos a la innovación permanente.
- Definir una óptima orientación para la planificación empresarial estratégica y financiera.

### **APTITUDES Y DESTREZAS**

- Integración y coordinación de equipos de trabajo.
- Manipulación de información compleja y análisis de escenarios.
- ✓ Capacidad de Persuasión.
- Empatía en situaciones de estrés.
- Capacidad de observación y síntesis para la toma de decisiones.

### **VALORES**

- ✓ Integridad.
- ✓ Honestidad.
- ✓ Humildad.
- Responsabilidad.
- ✓ Carácter.

De sep. 2009 a nov. 2012 (Caracas-Venezuela

### GRUPO EMPRESARIAL ADMIBIEN | Emprende | Sub-Gerente de Finanzas

Responsable de la elaboración, ejecución y coordinación presupuestaria con el resto de las unidades de la empresa. Encargado de preparar los estados financieros y entregar soporte a todas las unidades supervisando y manteniendo la normativa contable de la empresa. Responsable de la gestión financiera de la empresa analizando los usos alternativos que se darán a los recursos financieros disponibles.

De feb. 2006 a ene. 2008 (Caracas-Venezuela

### 2006 BANESCO BANCO UNIVERSAL 2008 Ejecutivo de Negocios

Promocionar, captar y mantener clientes a través de la asesoría y promoción de los Productos y Servicios con la finalidad de incrementar las carteras pasiva y activa de clientes del Banco dentro de los niveles mínimos de riesgo para la Institución, manteniendo la excelencia en la calidad del servicio con el Cliente.

### **EDUCACIÓN**

2015 **Economista** 

Caracas Universidad Alejandro Humboldt

2010 T.S.U Gerencia Financiera

Caracas I.U de Profesiones Gerenciales I.U.P.G

2012 **Diplomado en Finanzas** 

Caracas Escuela de Negocios / Uninet Business School

### **CURSOS Y SEMINARIOS**

2016 La Economía del Futuro

Caracas UNIMET

2015 Excel Avanzado

Caracas Facultad de Ingeniería UCV

2015 Excel intermedio

Caracas Facultad de Ingeniería UCV

2012 Venta Cruzada de Productos Financieros

Caracas Proactic Consultores

2007 Programa de Promotor Financiero

Caracas Banesco Banco Universal

### **DATOS COMPLEMENTARIOS**

- Manejo avanzado de Rmarkdown aplicado en la elaboración de informes automatizados.
- Conocimiento en el desarrollo y optimización Web.
- Implementación de Rstudio y Rstudio server.
- Medición y alertas de tráfico online.
- Enfoque econométrico en el manejo de Big Data.
- Publico mis trabajos en Rpubs.
- Innovador constante.
- Facilidad para elaborar dashboard financiero con datos de alta complejidad transformados en información digerible.

### **MÁS PERSONAL**

Ejercicio al aire libre.

Música retro 50's.

Libertarian.

Lector asiduo.

Existencialista.

Pragmático.

Identificado con el pensamiento económico austriaco.

#### **INTERESES**

Simbolismo.

Lenguaje corporal.

Arte y Cultura.

Lo auténtico.

### **PRINCIPALES LOGROS**

## GRUPO MISTRAL Farmahorro | Farvenca | Pharsana | Sanifarma | Ampofrasca | Proyectos Pet | Jomadus | Planificador Corporativo de Finanzas

- Desarrollo de un reporte integral financiero dinámico a nivel corporativo de las tres divisiones (FARMA-CONSUMO-EMPAQUE) para la toma de decisiones utilizando técnicas avanzadas de Intelligence Business, revalorizando capacidades máximas y crecimientos reales de las divisiones en sus diversas unidades de medidas de volumen.
- Elaboración de un prototipo de Sistema Integrado Geográfico SIG para el análisis geoespacial de las farmacias de Farmahorro para optimizar objetivos de ventas, corrección de mermas y evaluación de los distintos tipos de riesgo utilizando la Herramienta Power Map. (BI).

# SUMINISTROS MÉDICOS MULTIMÉDICA | Todo Médico | Quality Care | Grupo Alquimed Coordinador Corporativo de Presupuesto y Control

- Diseño de la estructura de evaluación y diagnóstico de la gestión operativa administrativa de la empresa, detectando en un 90% las áreas de riesgo.
- Desarrollo de las herramientas de control en excel para el cierre contable mensual disminuyendo el margen de error en un 100% en la presentación y análisis de los estados financieros.
- Formulación de la simulación del comportamiento inflacionario 2017 con un margen de error de 15% para las estimaciones de gastos.
- Elaboración del modelo del presupuesto maestro de las compañías del grupo y los diferentes componentes del mismo en el primer trimestre del departamento.

**CG SECURITY GROUP** | Segutronic | CG Protector | Multinet |

#### Especialista Senior de Presupuesto - Obras

- Efectuar la planificación para la distribución de viáticos presupuestados de las obras a nivel nacional con un ahorro del 40% de los mismos.
- Terminar el cierre administrativo de las obras realizadas para las sucursales nuevas de los bancos BNC y BBVA creando el archivo físico que permitió el cierre formal de contratos.
- Estudios de rentabilidad por obra para toma de decisiones oportunas.

### Grupo Empresarial Admibien | Emprende | Sub Gerente de Finanzas

 Planificación en el cierre y organización de contratos junto a la documentación requerida para el cierre de varios grupos de beneficiarios evitando la imposición de multas por entes reguladores.